---
title: "gapminder-wrangle"
author: "梁凯毅"
output: html_document
---

```{r setup, include=FALSE}
knitr::opts_chunk$set(echo = TRUE)
library(tidyverse)
```

##Learn "dplyr" using gapminder dataset

readr::read_csv()前面是包，后面是函数。view打开一个table查看全部数据。

```{r}
gapminder<-read_csv("../data/gapminder.csv")
view(gapminder)
head(gapminder,10)
tail(gapminder)
str(gapminder)
```

dplyr函数：filter()选行，select()选列，mutate()生成新变量，summarise()综合数据，arrange()重排。在这些函数中调用时不需要引号和$符号。

filter()：take 1.data 2.logical expressions and return the TRUE rows.
```{r}
filter(gapminder,lifeExp<29)
filter(gapminder,country=="China")
filter(gapminder,country %in% c("Mexico","Peru"))
filter(gapminder,country=="Mexico",year==2002)
mean(filter(gapminder,country=="Brazil",year>=1987,year<=2007)$lifeExp)
```

select():select multiple columns.（这个函数会有冲突，所以用dplyr::select()）。可以用"-"来删去columns
```{r}
dplyr::select(gapminder,year,country,lifeExp)
dplyr::select(gapminder,-continent,-lifeExp)
```

```{r}
gap_cambodia<-filter(gapminder,country=="Cambodia")
gap_combodia<-dplyr::select(gap_cambodia,-continent,-lifeExp)
gap_combodia
```

pipe %>% operator：传递数据，可以连续使用.
```{r}
gapminder%>%head(3)
gap_cambodia<-gapminder %>% filter(country=="Cambodia") %>%
  dplyr::select(-continent,-lifeExp)
gap_combodia
```

mutate():添加新的列。
function in mutate: + , - , * , / , %/% , %% , log() , log2() ,log10() , lead() , lag()....
```{r}
gapminder %>% mutate(gdp = pop*gdpPercap)
gapminder %>% filter(continent=="Asia",year==2007) %>% mutate(pop1000 = pop/1000)
```

group_by():分组
```{r}
gapminder %>% filter(year==2002) %>% group_by(continent) %>% mutate(cont_pop=sum(pop))
```

summarize():合并？
ungroup():去除group()的效果，但这里已经summarize了, ungroup似乎没有起到效果？
可以非常有效的用在Homework2中。
```{r}
gapminder %>% group_by(continent) %>% summarise(cont_pop = sum(pop)) %>% ungroup()
gap1<-gapminder %>% group_by(continent,year) %>% summarise(cont_pop = sum(pop))
ggplot(data=gap1,aes(x=year,y=cont_pop))+
  geom_line(aes(color=continent))
```


array():排序,arrange(desc())是倒叙
```{r}
gap1 %>%arrange(year)
```

```{r}
gap2<-gapminder %>% group_by(continent,year) %>% mutate(GDP = pop*gdpPercap) %>% summarize(contgdp = sum(GDP)) 
max(gap2$contgdp)
gapminder %>% filter(continent=="Asia") %>% group_by(year) %>% summarize(maxlife = max(lifeExp)) %>% arrange(desc(year))
```



```{r}

```














