---
title: "gapminder-wrangle"
author: "梁凯毅"
output: html_document
---

```{r setup, include=FALSE}
knitr::opts_chunk$set(echo = TRUE)
library(tidyverse)
```

#利用"dplyr"进行数据操作

readr::read_csv()前面是包，后面是函数。view打开一个table查看全部数据。

```{r}
gapminder<-read_csv("../data/gapminder.csv")
view(gapminder)
head(gapminder,10)
tail(gapminder)
str(gapminder)
```

dplyr函数：filter()选行，select()选列，mutate()生成新变量，summarise()综合数据，arrange()重排。在这些函数中调用时不需要引号和$符号。

filter()：take 1.data 2.logical expressions and return the TRUE rows.
```{r}
filter(gapminder,lifeExp<29)
filter(gapminder,country=="China")
filter(gapminder,country %in% c("Mexico","Peru"))
filter(gapminder,country=="Mexico",year==2002)
mean(filter(gapminder,country=="Brazil",year>=1987,year<=2007)$lifeExp)
```

select():select multiple columns.（这个函数会有冲突，所以用dplyr::select()）。可以用"-"来删去columns
```{r}
dplyr::select(gapminder,year,country,lifeExp)
dplyr::select(gapminder,-continent,-lifeExp)
```

```{r}
gap_cambodia<-filter(gapminder,country=="Cambodia")
gap_combodia<-dplyr::select(gap_cambodia,-continent,-lifeExp)
gap_combodia
```

pipe %>% operator：传递数据，可以连续使用.
```{r}
gapminder%>%head(3)
gap_cambodia<-gapminder %>% filter(country=="Cambodia") %>%
  dplyr::select(-continent,-lifeExp)
gap_combodia
```

mutate():添加新的列。
function in mutate: + , - , * , / , %/% , %% , log() , log2() ,log10() , lead() , lag()....
```{r}
gapminder %>% mutate(gdp = pop*gdpPercap)
gapminder %>% filter(continent=="Asia",year==2007) %>% mutate(pop1000 = pop/1000)
```

group_by():分组
```{r}
gapminder %>% filter(year==2002) %>% group_by(continent) %>% mutate(cont_pop=sum(pop))
```

summarize():合并？
ungroup():去除group()的效果，但这里已经summarize了, ungroup似乎没有起到效果？
可以非常有效的用在Homework2中。
```{r}
gapminder %>% group_by(continent) %>% summarise(cont_pop = sum(pop)) %>% ungroup()
gap1<-gapminder %>% group_by(continent,year) %>% summarise(cont_pop = sum(pop))
ggplot(data=gap1,aes(x=year,y=cont_pop))+
  geom_line(aes(color=continent))
```


arrange():排序,arrange(desc())是倒叙
```{r}
gap1 %>%arrange(year)
```

```{r}
gap2<-gapminder %>% group_by(continent,year) %>% mutate(GDP = pop*gdpPercap) %>% summarize(contgdp = sum(GDP)) 
max(gap2$contgdp)
gapminder %>% filter(continent=="Asia") %>% group_by(year) %>% summarize(maxlife = max(lifeExp)) %>% arrange(desc(year))
```


#数据结构转化：

```{r, message=F}
gap_wide<-readr::read_csv("../data/gapminder_wide.csv")
gapminder<-readr::read_csv("../data/gapminder.csv")
```
gather中的参数只是命名
```{r}
gap_long<-gap_wide %>% gather(key=obstype_year,value=obs_values)
head(gap_long)
tail(gap_long)
```

添加参数确定对哪些值进行变化
```{r}
gap_long<-gap_wide %>% 
  gather(key=obstype_year,value=obs_value,
         dplyr::starts_with("pop"),
         dplyr::starts_with("lifeExp"),
         dplyr::starts_with("gdpPercap"))
head(gap_long)
tail(gap_long)
```

用"-"符号减掉不做变化的列也是同样的效果
```{r}
gap_long<-gap_wide %>% 
  gather(key=obstype_year,value=obs_value,-continent,-country)
```

用separate()函数对一列的数据进行二维化处理
```{r}
gap_long1<-gap_long %>% separate(obstype_year,into=c("obs_type","year"),sep="_",convert=TRUE)
head(gap_long1)
tail(gap_long1)
canada_df<-gap_long1 %>% filter(obs_type=="lifeExp",country=="Canada")
ggplot(canada_df,aes(x=year,y=obs_value))+
  geom_line()
life_df<-gap_long1 %>% filter(obs_type=="lifeExp",continent=="Americas")
ggplot(life_df,aes(x=year,y=obs_value,color=country))+
  geom_line()
```

spread()函数用于将长数据变为宽数据
```{r}
gap_normal<-gap_long1 %>% spread(obs_type,obs_value)
head(gap_normal)
head(gapminder)
```

bins参数是决定分为几簇
```{r}
gapminder %>% filter(year=="2007") %>%
  ggplot(aes(x=gdpPercap))+
  geom_histogram(bins=25)+
  scale_x_log10()

library(ggrepel)
gapminder %>% filter(year=="2007") %>%
  ggplot(aes(x=gdpPercap,y=lifeExp))+
  geom_point(color="red")+scale_x_log10()+
  geom_text_repel(aes(label=country),size=2)+
  theme_classic()
```

ggplot2中可以使用中文，library(showtex)即可

```{r}
#将其第一列的列名进行重命名，因为数据原因读入产生乱码
colnames(data)<-c("countrycode",names(data)[2:dim(data)[2]])
#根据数据的说明，对数据的列名进行重命名为有意义的值
data<-dplyr::rename(data,total_employment=emp,
                    average_hours_worked=avh,
                    human_capital=hc,
                    share_of_labor_income_in_GDP=labsh)
data<-dplyr::rename(data,relative_prices_for_exports=pl_x,
                    relative_prices_for_imports=pl_m,
                    share_of_exports_in_GDP=csh_x,
                    share_of_imports_in_GDP=csh_m)
names(data)
```

```{r,message=F}
#读入数据并删去其中
data<-read.csv("../data/pwt91data.csv")
data_labor<-read.dta13("../data/pwt91_labor_detail.dta")
data_labor<-data_labor %>% dplyr::select(-i_labsh2,-i_emp,-source,
                                         -i_labsh,-comp_sh,-lab_sh1,
                                         -lab_sh2,-lab_sh3,-lab_sh4,
                                         -i_comp_sh,-i_lab_sh1,
                                         -i_lab_sh2,-i_lab_sh3,
                                         -i_lab_sh4)
data_labor<-dplyr::rename(data_labor,total_employment=emp,
                          average_hours_worked=avh,
                          share_of_labor_income_in_GDP=labsh,
                          average_year_of_schooling=yr_sch,
                          )
```

```{r}
data_labor %>% dplyr::filter(countrycode=="CHN") %>% na.omit() %>%
  ggplot()+
  geom_point(aes(x=year,y=share_of_labor_income_in_GDP))
```














