---
title: "simulation"
output: html_document
---

```{r setup, message = F, include=FALSE}
options(htmltools.dir.version = FALSE)
library(tidyverse)
library(pdfetch)
library(MASS)
```

建立随机模型，replace=T表示有放回，prob是概率比例。
```{r}
population.values <- 1:3
probs <- c(5,2,3)
my.draw <- sample (population.values, 100000, probs, replace=TRUE)
table(my.draw)
```

replicate生成多组数据，下面是无放回的，所以相当于随机排序。
```{r}
sample(1:6)
replicate(3,sample(c("Curly","Larry","Moe","Shemp")))
```

bootstrp.resample来生成重抽样(replace=T)
```{r}
bootstrap.resample <- function (object){
  sample (object, length(object), replace=TRUE)}
replicate(5, bootstrap.resample (6:10))
```

对cat数据集进行重抽样看均值差异。每次运行结果会不一样。
```{r}
diff.in.means <- function(df) {
  mean(df[df$Sex=="M","Hwt"]) - mean(df[df$Sex=="F","Hwt"])
}
resample.diffs <- replicate(1000, 
  diff.in.means(cats[bootstrap.resample(1:nrow(cats)),]))
```

得到的图像基本是正态的。
```{r, dpi=300, fig.width=7, fig.height=5}
tibble(d = resample.diffs) %>% ggplot(mapping = aes(x = d))+
  geom_histogram(bins = 25)+
  geom_vline(aes(xintercept = diff.in.means(cats)), col='red')
quantile(resample.diffs,prob=c(0.025,0.975))
qnorm(c(0.025,0.975),mean=mean(resample.diffs),
      sd=sd(resample.diffs))
```

#Markov链
天气与前一天的晴雨有关，但与再之前的无关，是Markov。
```{r}
sunny.year <- rep(NA, 365)
sunny.year[1] <- 1
for (day in 2:365) {
  sunny.year[day] <- rbinom(1,1,0.2 + 0.6*sunny.year[day-1])}
```

```{r, dpi=300, fig.width=12, fig.height=7}
tibble(x = 1:365, y = sunny.year) %>% ggplot(aes(x = x, y = y))+
  geom_line()+
  labs(title="Sunny Days in An Equatorial City", x="Day", y="Sunshine?")
```

若天气与之前无关，即晴雨概率相等，则有下图，明显不同。
```{r, dpi=300, fig.width=12, fig.height=6.5}
boring.year <- tibble(day = 1:365, rain = rbinom(365, 1, 0.5))
boring.year %>% ggplot(aes(x = day, y = rain))+ 
  geom_line()+
  labs(title="Sunny Days in A Coin Flip City", x="Day", ylab="Sunshine?")
```

奇奇怪怪年，下一天和上一天相反概率大。
```{r}
weird.year <- rep(NA, 365)
weird.year[1] <- 1
transition.matrix <- matrix (c(0.2, 0.8, 0.8, 0.2), nrow=2)
for (day in 2:365) weird.year[day] <- 
  sample(1:2, 1, prob=transition.matrix[weird.year[day-1],])
```

```{r, dpi=300, fig.width=12, fig.height=8}
tibble(day = 1:365, rain = weird.year) %>% 
ggplot(aes(x = day, y = rain))+
  geom_line()+
  labs(title="Sunny Days in Al Gore's Nightmare", x="Day", y="Sunshine?")
```

##标准Markov函数的形式，transition.matrix是转移矩阵。
```{r}
rmarkovchain <- function (nn, transition.matrix, 
    start=sample(1:nrow(transition.matrix), 1)) {
  output <- rep (NA, nn)
  output[1] <- start
  for (day in 2:nn) {
    output[day] <- 
    sample(ncol(transition.matrix), 1, 
           prob=transition.matrix[output[day-1],])}
}
```

一个简单的Markov链：随机游走(output记录醉汉的位置)
```{r}
randomwalk <- function (nn, upprob=0.5, start=50) {
  output <- rep (NA, nn)
  output[1] <- start
  for (iteration in 2:nn) 
    output[iteration] <- 
      output[iteration-1] + 2*rbinom(1, 1, upprob) - 1
  output  
}
```
```{r, dpi=300, fig.width=12, fig.height=8}
tibble(x = 1:10000, y = randomwalk(10000, start=200)) %>% 
  ggplot(aes(x, y))+ geom_line()+
  labs(title="Simple Random Walk")
```

用随机变量计算积分，由

$$\frac{1}{n}\sum_{i=1}^{n}{f(X_i)} \rightarrow \mathbb{E}_{p}[f(X)] =
  \int{f(x) p(x) dx}$$
  
  若要求$\int g(x)dx$，则取$f(x)=g(x)/p(x)$。
  
```{r}
x1 <- runif(300, 0, 1); y1 <- runif(300, 0, 2.6); 
selected <- y1 < dbeta(x1, 3, 6)
```

选出来落在dbeta之内的即可估算面积。
```{r echo=FALSE, dpi=300, fig.width=12, fig.height=6}
plot(c(0,1), c(0,3), ty="n", main="A Sample Distribution", 
     ylab="Density f(x)", xlab="x")
curve (dbeta(x, 3, 6), add=TRUE)
lines(c(0,0,1,1), c(0,3,3,0))
points (x1, y1, col=1+1*selected, pch=16,cex=0.5)
```

利用选出的点进行分布计算。
```{r}
mean(selected)
accepted.points <- x1[selected]
mean(accepted.points < 0.5)
pbeta(0.5, 3, 6)
```

```{r echo=FALSE, dpi=300, fig.width=12, fig.height=8}
x2 <- runif(100000, 0, 1); y2 <- runif(100000, 0, 10); 
selected <- y2 < dbeta(x2, 3, 6)
plot(c(0,1), c(0,6), ty="n", main="A Sample Distribution", 
     ylab="Density f(x)", xlab="x")
curve (dbeta(x, 3, 6), add=TRUE)
lines(c(0,0,1,1), c(0,3,3,0))
points (x2, y2, col=1+1*selected, cex=0.1)
```

## Metropolis Algorithm
```{r}
metropolis.one <- function (xx, fun=dpois, ...) {
  prop <- 2*rbinom(1,1,0.5) - 1 + xx#随机游动
  acc.ratio <- fun(prop, ...)/fun(xx, ...)#fun是个函数
  output <- if (acc.ratio > runif(1)) prop else xx
  output
}
replicate (10, metropolis.one(10, lambda=5))
```
```{r}
start <- 50
draws <- rep(NA, 10000)
for (iteration in 1:10000) {
  start <- metropolis.one (start, lambda=10)
  draws[iteration] <- start
}
```
```{r, dpi=300, fig.width=12, fig.height=7}
tibble(n = 1:10000, draws = draws) %>% 
  ggplot(aes(n, draws))+ geom_point()
```










