---
title: "ggplot2"
author: "LKY"
date: "7/8/2020"
output: html_document
---

```{r setup, message=F,include=FALSE}
knitr::opts_chunk$set(echo = TRUE)
library(tidyverse)
library(MASS)
library(conflicted)
conflict_prefer("select","dplyr")
```

用message=F可以不让无效信息输出。

```{r, message = F}
ca<-read_csv("../data/ca.csv")
acadia<-read_csv("../data/acadia.csv")
se<-read_csv("../data/se.csv")
visit_16<-read_csv("../data/visit_16.csv")
mass<-read_csv("../data/mass.csv")
```

```{r}
head(ca)
```

ggplot中，在"+"之后才能回车，不然被认为属于两个图形。
theme_bw()换成了白色背景板，默认是灰色。

```{r}
ggplot(data=ca)+
  geom_point(aes(x=year,y=visitors))
ggplot(data=ca)+
  geom_point(aes(x=year,y=visitors,color=park_name))
ggplot(data=ca)+
  geom_point(aes(x=year,y=visitors,color=park_name))+
  labs(x="Year",y="Visitation",title="California National Park Visitation")+
  theme_bw()+
  theme(legend.title=element_blank())
```

scales="free"表示每个小图独立定义xy轴。

```{r}
ggplot(data=se)+
  geom_point(aes(x=year,y=visitors))+
  facet_wrap(~state)
ggplot(data=se)+
  geom_point(aes(x=year,y=visitors,color=park_name))+
  facet_wrap(~state,scales="free")
```

coord_flip()将横纵坐标翻转。
theme(axis.text.x=)设置横坐标格式，这里angle=45就是45倾斜显示x的值。

```{r}
ggplot(data=se)+
  geom_jitter(aes(x=park_name,y=visitors,color=park_name),width=0.1,alpha=0.4)+
  coord_flip()+
  theme(legend.position="none")
ggplot(se,aes(x=park_name,y=visitors))+
  geom_boxplot()+
  theme(axis.text.x=element_text(angle=45,hjust=1))
ggplot(se,aes(x=year,y=visitors,color=park_name))+
  geom_line()
```

```{r}
ggplot(data=acadia,aes(x=year,y=visitors))+
  geom_point()+
  geom_line()+
  geom_smooth()+
  labs(title="Acadia National Park Visitation",y="Visitation",x="Year")+
  theme_bw()
```

只统计了state中每类有几个，做柱状图。

```{r}
visit_16
ggplot(data=visit_16,aes(x=state))+
  geom_bar()
```

position="dodge"将每个state的不同部分(fill)区分画柱状图。

```{r}
ggplot(data=visit_16,aes(x=state,y=visitors,fill=park_name))+
  geom_bar(stat="identity",position="dodge")
```

```{r}
myplot<-ggplot(data=mass)+
  geom_bar(aes(x=type,fill=park_name))+
  labs(x="",y="")+
  theme(axis.text.x=element_text(angle=45,hjust=1,size=7))
ggsave("massgraph.png",myplot,width=15,height=10)
```

```{r}
pdf("massgraph.pdf")
myplot<-ggplot(data=mass)+
  geom_bar(aes(x=type,fill=park_name))+
  labs(x="",y="")+
  theme(axis.text.x=element_text(angle=45,hjust=1,size=7))
dev.off()
```

geom_?()中group=?用于做分组。geom间有覆盖顺序。

添加图例
scale_color_manual(name = "group",
                     values = c('blue' = 'blue', "red" =
                                  'red','yellow'='yellow'), 
                     breaks = c("blue","red","yellow" ),
                     labels = c('p99', 'p99.5','p99.9'))+
  theme(legend.title=element_blank(),
           legend.position = c(0.9, 0.9))





